臺灣桃園地方法院刑事判決
111年度易字第433號
公  訴  人  臺灣桃園地方檢察署檢察官 
被      告  余慈永



上列被告因詐欺案件，經檢察官提起公訴（109年度偵字第33601
號），被告於本院準備程序就被訴事實為有罪之陳述，經本院告
知簡式審判程序之旨，並聽取當事人之意見後，本院裁定改依簡
式審判程序審理，判決如下：
    主  文
余慈永犯詐欺取財罪，處有期徒刑肆月，如易科罰金，以新臺幣
壹仟元折算壹日。
    事實及理由
一、犯罪事實：
    余慈永明知自己無資力，竟意圖為自己不法之所有，基於詐
    欺取財之犯意，於民國109年7月2日晚間8時26分許前某日，
    刊登出租桃園市○○區○○○路00號3樓公寓(下稱本案房屋)之訊
    息，適魏名君、陳靖樺見此訊息，與余慈永透過通訊軟體LI
    NE連繫後，陷於余慈永果有出租本案房屋權限之錯誤，而與
    余慈永議定承租本案房屋、簽訂租約，並於109年7月2日晚
    間8時26分許，陸續匯款共新臺幣(下同)1萬元之訂金至余慈
    永所指定之台中商業銀行000000000000號帳戶；余慈永接續
    於109年7月4日晚間9時14分許，對魏名君、陳靖樺佯稱須預
    繳房租及押金等語，魏名君、陳靖樺承前陷於錯誤之狀態，
    再陸續匯款共3萬5千元至不知情之彭小芸（涉犯詐欺部分，
    業經檢察官另為不起訴處分確定）所有之中國信託商業銀行
    000000000000號帳戶；余慈永接續於109年7月5日晚間帶魏
    名君、陳靖樺至本案房屋看屋、重簽租約、並於同日晚間9
    時45分許，對魏名君、陳靖樺佯稱預繳一整年租金較為便宜
    等語，致魏名君、陳靖樺仍承前陷於錯誤之狀態，陸續匯款
    共5萬5千元至彭小芸之中國信託商業銀行000000000000號帳
    戶，余慈永因而詐得上開款項。
二、證據名稱：
　　㈠被告余慈永於本院111年6月20日訊問時、同年7月20日準備
      程序及審判程序之自白。
　　㈡告訴人魏名君、陳靖樺於警詢及偵查中之證述、證人彭小
      芸、江明儒於警詢及偵查中之證述。
　　㈢房屋租賃契約截圖、桃園市政府警察局龜山分局大華派出
      所照片(包括上開告訴人匯款情形)、上開告訴人與被告之
      對話紀錄截圖(包括名稱為「復興北路153樓的聊天紀錄」
      之文件)、台中商業銀行000000000000號帳戶交易明細、
      中國信託商業銀行000000000000號帳戶交易明細、存證信
      函、證人江明儒與被告之對話紀錄、不動產買賣契約書、
      財政部北區國稅局110年10月27日北區國稅審二字第11010
      16938號函、台灣賓士資融股份有限公司110年1月11日110
      台法字第110011101號函。
三、論罪科刑：
　　㈠核被告所為，係犯刑法第339條第1項之詐欺取財罪。被告
      基於以一租屋訊息佯為出租而詐取有意承租者款項之單一
      犯罪計畫，在密接之時、地對同一組被害人即上開告訴人
      實行本案犯行，依一般社會觀念，其所為之獨立性較薄弱
      ，在刑法評價上，合為包括之一行為予以評價，較為合理
      ，是起訴意旨所持相同主張，可資贊同，爰論以接續犯之
      1罪。
　　㈡審酌被告於上開時地，以上開方式對上開告訴人施以詐術
      ，致上開告訴人陷於錯誤而依其指示陸續匯款如上之後，
      其詐欺取財犯行即得逞，嗣上開告訴人雖察覺不對勁而對
      其要求退款，其猶藉詞拖延，最後不予理會，導致上開告
      訴人財產法益受損，實屬不該。然其終於本院坦承犯行，
      並與上開告訴人達成由其賠付15萬元之和解條件，嗣其當
      庭賠付3萬元現金給上開告訴人，有本院111年7月20日準
      備程序及審判程序筆錄、和解筆錄附卷可稽，至此似見其
      犯後態度良好，但之後經本院多次聯繫，其卻聯絡無著且
      無正當理由未履行其餘和解條件，有各該公務電話紀錄附
      卷可考，是就此仍應對其為稍不利之量刑評價。兼衡其犯
      罪之動機、目的、手段、暨其品行、智識程度與生活狀況
      、上開告訴人向本院所表示之量刑意見等一切情狀，量處
      如附表所示之刑，並諭知易科罰金之折算標準。
　　㈢被告固未曾因故意犯罪受有期徒刑以上刑之宣告，有臺灣
      高等法院被告前案紀錄表在卷可稽，其且係一時失慮觸犯
      本案刑章，惟斟酌上開各節，及因此所彰顯其於法院承諾
      會依約履行和解在先，卻自毀承諾在後之情，不能認上開
      宣告刑有何暫不執行為適當之處，爰不宣告緩刑。
四、不宣告沒收之說明：被告已與上開告訴人達成和解並履行完
    畢，有如前述，若再宣告沒收，即屬過苛，爰不為沒收之宣
    告。此外，其與上開告訴人於本院達成之和解筆錄，已經生
    效，其既故不履行，上開告訴人自得依法行使權利。
五、據上論斷，依刑事訴訟法第273條之1、第299條第1項前段、
    第310條之2、第454條第1項，判決如主文。
六、如不服本判決，得自收受送達之翌日起20日內向本院提出上
    訴狀（應附繕本），其未敘述上訴理由者，應於上訴期間屆
    滿後20日內補提理由書狀於本院，上訴於臺灣高等法院。
本案經檢察官王文咨提起公訴，檢察官洪鈺勛到庭執行職務。
中　　華　　民　　國　　111 　年　　8 　　月　　3　　日
            刑事第十庭    法　官　徐漢堂
以上正本證明與原本無異。
如不服本判決應於收受判決後20日內向本院提出上訴書狀，並應
敘述具體理由。其未敘述上訴理由者，應於上訴期間屆滿後20日
內向本院補提理由書(均須按他造當事人之人數附繕本)「切勿逕
送上級法院」。告訴人或被害人如對本判決不服者，應具備理由
請求檢察官上訴，其上訴期間之計算係以檢察官收受判決正本之
日期為準。
　　　　　　　　　　　　　　　書記官　侯儀偵　　　　　　
中　　華　　民　　國　　111 　年　　8 　　月　　3 　　日
附錄本案論罪科刑法條全文：
中華民國刑法第339條
（普通詐欺罪）
意圖為自己或第三人不法之所有，以詐術使人將本人或第三人之
物交付者，處5年以下有期徒刑、拘役或科或併科50萬元以下罰
金。
以前項方法得財產上不法之利益或使第三人得之者，亦同。
前二項之未遂犯罰之。